sk-SK: Typ kultivaru: Geneticky modifikované; Pôvodný; Hybridný; Voľne opeľované; Iné
fr: Type de variété cultivée: Génétiquement modifié; Ancien; Hybride; Pollinisation libre; Autre
ro-RO: Tipul soiului: Modificat genetic; Varietate tradițională; Hibrid; Polenizare liberă; Altele
ko: 품종 유형: 유전자 변형; 에어룸; 하이브리드; 오픈 폴리네이티드; 기타
nl: Cultivartype: Genetisch gemodificeerd; Erfstuk; Hybride; Open bestoven; Overig
pt-PT: Tipo de cultivar: Geneticamente modificado; Herança; Híbrido; Polinização aberta; Outro
pl: Typ odmiany uprawnej: Modyfikowane genetycznie; Odmiana tradycyjna; Hybrydowe; Zapylana otwarcie; Pozostałe
ru: Тип сорта: Генетически модифицированный; Наследственный сорт; Гибридный; С открытым опылением; Другой
sv: Kultivartyp: Genetiskt modifierad; Arvklenod; Hybrid; Öppenpollinerad; Övrigt
zh-CN: 栽培品种类型: 转基因; 老品种; 混合; 开放授粉品种; 其他
zh-TW: 栽培品種類型: 基因改造; 傳家寶品種; 雜交種; 開放授粉; 其他
th: ประเภทพันธุ์: ดัดแปลงพันธุกรรม; แบบสืบทอดกันมา; ไฮบริด; การผสมเกสรแบบเปิด; อื่นๆ
tr: Kültivar tipi: Genetiği değiştirilmiş; Ata tohumu; Hibrit; Açık tozlaşmalı; Diğer
hu: Fajtatisztaság típusa: Genetikailag módosított; Heirloom; Hibrid; Nyílt beporzású; Egyéb
ja: 栽培品種: 遺伝子組み換え; 自家受粉; ハイブリッド; 開放受粉; その他
es: Tipo de cultivar: Modificado genéticamente; Reliquia de familia; Híbrido; Polinización abierta; Otros
nb: Kultivartype: Genmodifisert; Arvestykke; Hybrid; Åpenpollinert; Annet
hr-HR: Vrsta sorte: Genetski modificirano; Nasljedna sorta; Hibridni; Prirodno oprašivanje; Ostalo
da: Sorttype: Genetisk modificeret; Heirloom; Hybrid; Åben bestøvning; Andet
el: Τύπος ποικιλίας (cultivar): Γενετικά τροποποιημένη; Κληρονομική; Υβριδικό; Ανοιχτής γονιμοποίησης; Άλλο
vi: Loại giống cây trồng: Biến đổi gen; Giống cổ truyền; Kết hợp; Thụ phấn tự nhiên; Khác
it: Tipo di cultivar: Geneticamente modificato; Cimelio; Ibrido; Impollinazione libera; Altro
bg-BG: Тип сорта: Генетично модифициран; Наследствен сорт; Хибрид; Опрашвани на открито; Друго
sl-SI: Vrsta kultivarja: Gensko spremenjeno; Dediščina; Hibridni; Odprto oprašeno; Druga
pt-BR: Tipo de cultivar: Geneticamente modificado; Sementes crioulas; Híbrido; Polinização aberta; Outro
fi: Lajiketyyppi: Geneettisesti muunneltu; Perintökalu; Hybridi; Avoin pölyttäjä; Muu
cs: Typ odrůdy: Geneticky modifikovaná; Krajová; Hybridní; Volně opylovaná; Jiné
lt-LT: Veislės tipas: Genetiškai modifikuotas; Paveldas; Hibridinis; Atvirai apdulkinami; Kita
de: Sortentyp: Gentechnisch verändert; Erbstück; Hybrid; Offen bestäubt; Sonstiges
en: Cultivar type: Genetically modified; Heirloom; Hybrid; Open-pollinated; Other